【裁判字號】    97,易,148
【裁判日期】    970327
【裁判案由】    違反毒品危害防制條例
【裁判全文】
臺灣屏東地方法院刑事判決               97年度易字第148號
公  訴  人  臺灣屏東地方法院檢察署檢察官
被      告  甲○○
                    （現於臺灣屏東監獄竹田分監執行中）
上列被告因違反毒品危害防制條例案件，經檢察官提起公訴（97
年度毒偵字第15號），被告於準備程序中就被訴事實為有罪之陳
述，經本院改以簡式審判程序審理，判決如下：
    主  文
甲○○施用第二級毒品，累犯，處有期徒刑柒月。
    犯  罪  事  實
一、甲○○前於民國93年間因竊盜案件，經本院以93年度簡字第
    1227號判決判處有期徒刑8 月、緩刑2 年確定，嗣經撤銷緩
    刑入監執行，而於95年9 月11日縮刑期滿執行完畢。又於94
    年間因施用毒品案件，經本院以94年度毒聲字第416 號裁定
    送觀察、勒戒後，因認無繼續施用毒品之傾向，於94年8 月
    10日執行完畢釋放，並經臺灣屏東地方法院檢察署檢察官以
    94年度毒偵字第1812號為不起訴處分確定。詎甲○○仍不知
    戒絕，復於上開觀察、勒戒執行完畢釋放後5 年內，於96年
    9 月24日9 時許，在其位於屏東縣屏東市○○里○○路350
    巷3 號之住處內，以將甲基安非他命置於玻璃球吸食器內加
    熱燒烤，再吸食其霧化氣體之方式，施用第二級毒品甲基安
    非他命1 次。嗣於同日14時30分許，在其上址住處前，因形
    跡可疑為警盤查，其於施用第二級毒品甲基安非他命犯行未
    被有偵查權之機關或公務員發覺前，即主動向盤查警員自首
    施用第二級毒品犯行，接受警員採尿送驗，並願意接受法院
    裁判而查獲。
二、案經屏東縣警察局屏東分局報告臺灣屏東地方法院檢察署檢
    察官偵查起訴。
    理  由
一、本件被告所犯係死刑、無期徒刑或最輕本刑為3 年以上有期
    徒刑或高等法院管轄第一審案件以外之罪，其於準備程序期
    日就被訴事實為有罪之陳述，經本院告知簡式審判程式之旨
    ，並聽取公訴人及被告之意見後，依刑事訴訟法第273 條之
    1 第1 項規定，裁定進行簡式審判程序，是依刑事訴訟法第
    273 條之2 規定，本件之證據調查，不受同法第159 條第1
    項、第161 條之2 、第161 條之3 、第163 條之1 及第164
    條至第170 條規定之限制，合先敘明。
二、前揭犯罪事實，業據被告甲○○於警詢及本院審理中坦承不
    諱，且其於96年9 月24日17時50分許經警採集尿液後，送請
    正修科技大學超微量研究科技中心以酵素免疫分析法（EIA
    ）初步檢驗，及以氣相層析質譜儀法（GC-MS） 確認檢驗，
    結果確呈甲基安非他命陽性反應，此有正修科技大學超微量
    研究科技中心R00-0000-000號檢驗報告及屏東縣警察局屏東
    分局毒品案件涉嫌人尿液採證編號姓名對照表各1 紙附卷為
    憑，足證被告上開自白與事實相符，堪以認定。又被告前於
    94年間因施用毒品案件，經本院以94年度毒聲字第416 號裁
    定送觀察、勒戒後，因認無繼續施用毒品之傾向，於94年8
    月10日執行完畢釋放，並經臺灣屏東地方法院檢察署檢察官
    以94年度毒偵字第1812號為不起訴處分確定，有臺灣高等法
    院被告前案紀錄表、臺灣屏東地方法院檢察署刑案資料查註
    紀錄表暨全國施用毒品案件紀錄表、上開不起訴處分書各1
    份在卷可稽。是被告於觀察、勒戒執行完畢釋放後，5 年以
    內再犯本件施用第二級毒品犯行之事證明確，堪以認定，應
    予依法論科。
三、查甲基安非他命係毒品危害防制條例第2 條第2 項第2 款所
    稱之第二級毒品，不得持有及施用，是核被告所為，係犯毒
    品危害防制條例第10條第2 項之施用第二級毒品罪。其施用
    前後持有第二級毒品之低度行為，應為其施用之高度行為所
    吸收，不另論罪。被告前於93年間因竊盜案件，經本院以93
    年度簡字第1227號判決判處有期徒刑8 月、緩刑2 年確定，
    嗣經撤銷緩刑入監執行，而於95年9 月11日縮刑期滿執行完
    畢，有臺灣高等法院被告前案紀錄表1 份為憑，其於有期徒
    刑執行完畢後，5 年以內故意再犯本件有期徒刑以上之罪，
    為累犯，應依刑法第47條第1 項規定加重其刑。又被告於犯
    罪未被有偵查權之機關或公務員發覺前，主動向盤查警員表
    明其施用第二級毒品犯行，接受警員採尿送驗，而願意接受
    法院裁判等情，有卷附屏東分局大同派出所偵查報告、被告
    96年9 月24日警詢筆錄各1 份可稽，爰依刑法第62條前段自
    首之規定減輕其刑，並依法先加重後減輕之。爰審酌被告素
    行不佳，前經觀察、勒戒認無繼續施用毒品之傾向，且於96
    年間已2 度因施用毒品經起訴判刑（見卷附臺灣高等法院被
    告前案紀錄表，此部分不構成累犯），竟仍未戒除施用毒品
    之惡習，復施用第二級毒品，戕害身心甚鉅，惟念其施用毒
    品乃戕害自己之健康，尚未危及他人，及犯後尚能坦承犯行
    之態度等一切情狀，量處如主文所示之刑。
據上論斷，應依刑事訴訟法第273 條之1 第1 項、第299 條第1
項前段，毒品危害防制條例第10條第2 項，刑法第11條前段、第
47條第1 項、第62條前段，判決如主文。
本案經檢察官陳新君到庭執行職務。
中    華    民    國    97    年    3     月    27    日
                        刑事第五庭 法  官  李宜娟
以上正本證明與原本無異。
如不服本判決應於收受本判決送達後10日內向本院提出上訴書狀
，其未敘述上訴理由者，應於上訴期間屆滿後20日內向本院補提
理由書狀（均須按他造當事人之人數附繕本）「切勿逕送上級法
院」
中    華    民    國    97    年    3     月    27    日
                                   書記官  孫秀桃
附錄本判決論罪科刑法條全文
毒品危害防制條例第10條第2項：
施用第二級毒品者，處3 年以下有期徒刑。


司法院資訊處製作；財團法人民間司法改革基金會備份。
